臺灣宜蘭地方法院民事裁定
111年度羅簡聲字第10號
聲  請  人  陳忠正
相  對  人  官清南

上列當事人間停止執行事件，本院裁定如下：
　　主　文
聲請人為相對人供擔保新臺幣(下同)47萬3,166元後，本院110年
度司執字第15618號執行事件之強制執行程序，於本院111年度羅
簡字第204號確認本票債權不存在事件調解成立、判決確定、和
解或撤回起訴前應暫予停止。
    理  由
一、按發票人主張本票係偽造、變造者，於前條裁定送達後20日
    內，得對執票人向為裁定之法院提起確認之訴。發票人證明
    已依前項規定提起訴訟時，執行法院應停止強制執行。但得
    依執票人聲請，許其提供相當擔保，繼續強制執行，亦得依
    發票人聲請，許其提供相當擔保，停止強制執行。發票人主
    張本票債權不存在而提起確認之訴不合於第1項之規定者，
    法院依發票人聲請，得許其提供相當並確實之擔保，停止強
    制執行，非訟事件法第195條定有明文。次按法院依強制執
    行法第18條第2項定擔保金額而准許停止強制執行之裁定者
    ，該項擔保係備供債權人因停止執行所受損害之賠償，其數
    額應依標的物停止執行後，債權人未能即時受償或利用該標
    的物所受之損害額，或其因另供擔保強制執行所受之損害額
    定之，非以標的物之價值或其債權額為依據（最高法院91年
    度台抗字第429號裁定意旨參照）。依上開說明，於法院依
    非訟事件第195條第3項定擔保金額而准許停止強制執行裁定
    之情形，亦應為相同之解釋。
二、本件聲請人以其向本院提起111年度羅簡字第204號確認本票
    債權不存在訴訟（下稱系爭本案訴訟）為理由，聲請裁定停
    止本院110年度司執字第15618號執行事件之強制執行（下稱
    系爭執行事件）。經本院調取該執行卷宗及本院111年度羅
    簡字第204號民事事件卷宗後，認確有必要停止強制執行程
    序。
三、經查，系爭執行事件之執行名義係臺灣桃園地方法院108年
    度司執字第45610號債權憑證（並記載已受償734萬5,857元
    ），而依系爭執行事件於111年8月23日製作之強制執行金額
    計算書、計算結果彙總表、債權人受償金額彙總表記載，相
    對人實際可分得之金額為246萬8,693元。又相對人因停止執
    行所受之損害，應以系爭本案訴訟事件未確定而停止執行期
    間，其債權未能即時分配受償，所受按法定利率年息5%計算
    之利息損失為適當。並參酌聲請人系爭本案訴訟之繁簡程度
    ，及司法院發布之各級法院辦案期限實施要點之規定，預估
    系爭本案訴訟審理期間約需3年10月（因系爭本案訴訟之訴
    訟標的價額已逾150萬元，為得上訴第三審之案件，而第一
    、二、三審簡易程序審判案件之辦案期限分別為10個月、2
    年、1年），則預估相對人因停止執行所受相當於利息損失
    之損害額為47萬3,166元（計算式：2,468,693×5%×〈3＋10/12
    〉＝473,166，元以下四捨五入），故本院認聲請人供擔保金
    額以47萬3,166元為適當，是以，聲請人為相對人提供前開
    擔保金額後，方得停止執行。     
四、據上論結，本件聲請為有理由，依非訟事件法第195條第3項
    ，裁定如主文。
中　　華　　民　　國　　111 　年　　10　　月　　3 　　日
                  羅東簡易庭  法　官  蔡仁昭
以上正本係照原本作成。
如不服本裁定應於送達後10日內向本院提出抗告狀，並繳納抗告
費新臺幣1,000元。
中　　華　　民　　國　　111 　年　　10　　月　　3 　　日
                        　　　書記官  劉婉玉